【裁判字號】    98,交聲,1851
【裁判日期】    980806
【裁判案由】    交管條例聲異
【裁判全文】
臺灣板橋地方法院交通事件裁定        98年度交聲字第1851號
原處分機關  交通部公路總局臺北區監理所
異  議  人
即受處分人  甲○○
上列受處分人因違反道路交通管理處罰條例事件，對於交通部公
路總局臺北區監理所中華民國98年6 月30日所為之處分（原處分
案號：北監自裁字第裁40-BB0000000號），聲明異議，本院裁定
如下：
    主  文
異議駁回。
    理  由
一、按汽車駕駛人，行經有燈光號誌管制之交岔路口闖紅燈者，
    處新臺幣（下同）一千八百元以上五千四百元以下罰鍰；又
    汽車駕駛人駕駛汽車違反道路交通管理處罰條例第53條規定
    者，除應依該條所規定之罰鍰處罰外，並予記違規點數三點
    ，道路交通管理處罰條例第53條第1 項、第63條第1 項第3
    款分別定有明文。
二、本件異議人即受處分人甲○○所有之車牌號碼7779-WT 號自
    用小客車於民國97年9 月6 日上午10時38分許，途經高雄市
    ○○路與武廟路設置有燈光號誌管制之交岔路口時，因闖紅
    燈直行，經當場拍照採證，由高雄市政府警察局交通警察大
    隊以受處分人所有之汽車有違反道路交通管理處罰條例第53
    條第1 項規定之事實逕行製單舉發，經將該舉發通知單送達
    受處分人收受後，受處分人並未於應到案日期（97年11月6
    日）前依規定自動繳納罰鍰，亦未依規定到案聽候裁決，原
    處分機關乃依道路交通管理處罰條例第53條第1 項、第63條
    第1 項第3 款（裁決書漏引第3 款，應予補正）及違反道路
    交通管理事件統一裁罰基準表之規定，於98年6 月30日裁處
    受處分人罰鍰五千四百元，並記違規點數三點。
三、受處分人於聲明異議狀所載雖不否認上揭違規事實，惟辯稱
    ：本件舉發通知單並未送達至伊之住所，亦未經郵遞，也未
    見掛號招領通知單，故無法繳納罰鍰云云。然查：
  (一)受處分人對於駕駛其所有之車牌號碼7779-WT 號自用小客車
    ，於上揭時、地違規闖紅燈而為警拍照採證後製單舉發之事
    實並不否認，又有高雄市政府警察局交通警察大隊98年7 月
    21日高市警交三字第0980023033號函及同大隊98年7 月30日
    高市警交三字第0980024128號函所附之採證照片附卷可稽，
    已可認定。
  (二)次按處理違反道路交通管理事件，有關文書送達之程序，依
    行政程序法之規定，違反道路交通管理事件統一裁罰基準及
    處理細則第5 條定有明文。又行政程序法第74條第1 項、第
    2 項規定：「送達不能依前二條規定（送達之處所、補充送
    達及留置送達）為之者，得將文書寄存送達地之地方自治或
    警察機關，並作送達通知書兩份，一份黏貼於應受送達人住
    居所、事務所、營業所或其就業處所門首，另一份交由鄰居
    轉交或置於該送達處所信箱或其他適當位置，以為送達。前
    項情形，由郵政機關為送達者，得將文書寄存於送達地之郵
    政機關。」
  (三)查本件高雄市政府警察局高市警交相字第BB0000000 號舉發
    違反道路交通管理事件通知單，經舉發機關於98年10月2 日
    ，由郵務機關按受處分人之住所地「臺北縣土城市○○路36
    巷7 弄1 號4 樓」辦理送達後，因未獲會晤本人亦無受領文
    書之同居人、受僱人或應受送達處所接收郵件人員，已將該
    送達文書寄存於土城清水郵局，並作送達通知書兩份，一份
    黏貼於應受送達人住居所門首，另一份置於該送達處所信箱
    以為送達，有高雄市政府警察局交通警察大隊98年7 月21日
    高市警交三字第0980023033號函及同大隊98年7 月30日高市
    警交三字第0980024128號函所附之原舉發機關送達證書影本
    附卷可參，足認上開案號之舉發通知單業已合法送達受處分
    人無訛。至於受處分人所稱於其住所地址門首或信箱上未見
    任何掛號送達通知書云云，迄未提出任何事證供本院調查究
    明，自無從遽以採信而為有利受處分人之事實認定。
四、綜上所述，本件受處分人於舉發通知單合法送達後，受處分
    人既未依規定自動繳納罰鍰，亦未依規定到案聽候裁決，原
    處分機關依違反道路交通管理處罰條例第53條第1 項、第63
    條第1 項第3 款、違反道路交通管理事件統一裁罰基準表之
    規定，於舉發通知單送達且逾越應到案期限60日後，裁處受
    處分人罰鍰五千四百元，並記違規點數三點，核無違誤。本
    件受處分人之異議為無理由，自應將其異議駁回。
據上論斷，應依道路交通案件處理辦法第19條，裁定如主文。
中    華    民    國    98    年    8     月    6     日
                  交通法庭    法  官  張江澤
以上正本證明與原本無異。
如不服本裁定，應於送達後5日內，向本院提出抗告狀。
                              書記官  梁宜庭
中    華    民    國    98    年    8     月    6     日


司法院資訊處製作；財團法人民間司法改革基金會備份。
